臺灣臺中地方法院民事裁定　　　　　　100年度司護字第247號
聲　請　人　臺中市政府
法定代理人　胡志強　　
受　安置人　L843　　　　.
法定代理人　L843-F　　　.
　　　　　　L843-M　　　.
上列聲請人聲請保護安置事件，本院裁定如下：
    主  文
受安置人應交付聲請人委託之少年福利機構續予輔導及協助。
聲請程序費用由聲請人負擔。
    理  由
一、本件聲請意旨略以：受安置人L843（為十二歲以上未滿十八
    歲之少年，依兒童及少年福利法第四十六條規定「不得揭露
    足以識別兒童及少年身分之資訊」，真實姓名年籍詳卷對照
    表）於民國一００年八月中旬至同年九月一日止，經友人介
    紹從事視訊妹及坐檯陪酒工作，嗣經臺中市政府警察局太平
    分局查獲。評估受安置人有從事性交易行為之虞，聲請人業
    依兒童及少年性交易防制條例第十五條第一項規定，將受安
    置人送往緊急收容中心安置。嗣認受安置人有保護安置之必
    要，爰依同條例第十六條第一項之規定向鈞院提出報告，聲
    請裁定准予安置於短期收容中心，並經鈞院以一００度司護
    字第二二八號裁定裁准。受安置人在安置期間尚能遵守機構
    規定，但價值觀念偏頗，交友、行為方面尚不穩定，易受外
    界誘惑，又評估其家庭功能欠佳，親子間溝通不良，因此不
    宜責付家長，受安置人亟需予以長期之輔導、匡正其正當之
    兩性交往態度，繼續學業或學習一技之長，爰聲請將受安置
    人交付聲請人委託之少年福利機構續予輔導及協助。並提出
    臺中市私立家扶希望學園觀察輔導報告書、臺中市政府性交
    易防制個案家庭訪視處理建議表及本院一００年度司護字第
    二二八號民事裁定影本等件為證。
二、按主管機關依兒童及少年性交易防制條例第十六條之規定安
    置後，應於二週至一個月內向法院提出觀察輔導報告及建議
    處遇方式，並聲請法院裁定。法院依審理結果，認為該兒童
    或少年有從事性交易者，除有(一)罹患愛滋病者。(二)懷孕者。
    (三)外國籍者。(四)來自大陸地區者。(五)智障者。(六)有事實足證
    較適宜由父母監護者。(七)其他事實足証不適合中途學校之特
    殊教育，且有其他適當之處遇者外，法院應裁定將其安置於
    中途學校施予二年之特殊教育；法院就前項所列七款情形，
    及兒童或少年有從事性交易之虞者，應分別情形裁定將兒童
    或少年安置於主管機關委託之兒童福利機構、少年福利機構
    、寄養家庭或其他適當醫療或教育機構，或裁定遺送、或交
    由父母監護、或為其他適當處遇，並通知主管機關續予輔導
    及協助，兒童及少年性交易防制條例第十七條第一項、第十
    八條第二項、第三項分別定有明文。 
三、經查：
  (一)聲請人主張之事實，業據提出上開證物為證，復經依職權查
    詢本院一００年度司護字第二二八號民事裁定核閱無誤，堪
    信為真實。另經社工訪視之結果略以：1.家庭功能難以發揮
    成效：1.案家結構完整，且案父母在家工作陪伴孩子時間亦
    較多，但對於案主受外界吸引而迅速走向歧途，難以適時發
    揮有效之教養功能協助導正，雖然相當積極尋求相關資源協
    助，然因與案主缺乏良性溝通管道而使得效果有限。2.同儕
    交往複雜：案主無法抗拒友人與外界誘惑而誤入歧途，且交
    往人士複雜，並因此染有性病，顯示案主缺乏自我約束功能
    及自我保護概念。3.案主自省能力薄弱：案主對於從事視訊
    聊天與坐檯陪酒一事感覺並無不妥，且安置期間案父母前往
    探視，案主態度仍不佳，對自身行為尚無悔意，亦未能有深
    切的自省能力。4.綜上所述，案父母雖有心管教個案，但所
    發揮之約束力有限，且案主易受同儕影響，判斷是非能力有
    待加強，因此建議安置少年福利機構以矯治其價值觀和行為
    等語，此有臺中市政府性交易防制個案家庭訪視處理建議表
    附卷可按。
  (二)再依臺中市私立家扶希望學園觀察輔導報告書所載：1.家庭
    方面：案主家庭雖健全，但對於管教、約束案主一事，案父
    母感到兩難，難以施力，也覺得心有餘而力不足。2.個人方
    面：案主本身法治觀念薄弱，交友狀況甚是複雜，案主明知
    是違法之事，但仍難以抗拒朋友的影響。3.案主家庭系統中
    ，對於案主在管教、約束尚難以施力，而案主缺乏法治觀念
    ，且朋友圈多分布臺中，極可能因朋友影響、反抗父母等因
    素，而再度涉入不法工作，因此建請安置案主於適當場所，
    遠離不良朋友的影響等語。
四、綜上，本院認受安置人對於金錢及兩性議題之觀念有所偏頗
    ，且曾從事傳播陪酒及性交易之工作，堪認有再度從事性交
    易行為之虞。而受安置人之生父母欠缺管束受安置人之能力
    ，為使受安置人得以匡正，並使受安置人獲得長期安定之環
    境，重新學習正確價值觀及是非觀，並斟酌受安置人之最佳
    利益，爰依兒童及少年性交易防制條例第十八條第三項規定
    ，將受安置人交付聲請人安置於聲請人委託之少年福利機構
    ，續予輔導及協助，且比照本條第二項規定特殊教育期間，
    以施予二年之長期輔導為限。
五、依兒童及少年性交易防制條例第十六條、非訟事件法第二十
    一條第一項前段，裁定如主文。
中    華    民    國   100    年    11    月    3     日
                  家事法庭    司法事務官  林敬程
以上正本係照原本作成。
如對本裁定抗告應於裁定送達後十日內向本院提出抗告狀。
中    華    民    國   100    年    11    月    3     日
                              書  記  官  江美琪